【裁判字號】    89,上訴,242
【裁判日期】    890809
【裁判案由】    違反毒品危害防制條例
【裁判全文】
臺灣高等法院花蓮分院刑事判決                    八十九年度上訴字第二四二號
    上訴人即被告  乙○○
    指定辯護人    甲○○
    上訴人即被告  丁○○
    指定辯護人    甲○○
右上訴人即被告因違反毒品危害防制條例案件，不服臺灣臺東地方法院八十八年度訴
字第二九八號中華民國八十九年八月九日第一審判決 (起訴案號：臺灣臺東地方法院
檢察署八十八年度偵字第二三二三號、二三一一號)，提起上訴，本院判決如左：
    主  文
原判決關於乙○○及丁○○部分撤銷。
乙○○販賣第二級毒品，處有期徒刑柒年，扣案安非他命（淨重二０五．二六公克）
沒收銷毀之。
丁○○持有第二級毒品，處有期徒刑貳年，扣案安非他命（淨重二０五．二六公克）
沒收銷毀之。
    事  實
一、乙○○曾因販賣第二級毒品安非他命，經判處有期徒刑伍年，現執行中。詎不知
    悛悔，受丁○○、戊○○（已撤回上訴而確定）及丙○○（已經原審判決有罪確
    定）三人各出新台幣（下同）三萬元購買第二級毒品安非他命之託，於民國（下
    同）八十八年九月六日夜間十一時許，自其位於台東縣卑南鄉○○村○○路一八
    ０巷七號之住處，由戊○○駕駛所有Ｎ九－０三五五號之自小客車，載同乙○○
    （坐於左後座）、丁○○（坐於右前座）及丙○○（坐於右後座），出發前往屏
    東。出發前，由乙○○以電話聯絡綽號「阿如」不詳姓名年籍女性，談妥購買第
    二級毒品安非他命事，翌（七）日零時二十分許，在屏東縣新園鄉○○村○路上
    ，乙○○下車以十萬元之代價，向阿如購得第二級毒品安非他命淨重二０五．二
    六公克，分別分裝為五大包及二小包，乙○○回車上後，將五大包安非他命放置
    於車上面紙盒內，二小包安非他命則藏於其所有之皮包內，欲回台東後，再予均
    分予丁○○、戊○○及及丙○○，另意將其以一萬元購入之第二級毒品安非他命
    出售他人圖利，嗣於同日三時四十五分許，四人車行至台東縣警察局大武分局森
    永派出所前，為警路檢，當場查獲，並扣得上該安非他命。
二、案經台東縣警察局大武分局報請臺灣台東地方法院檢察署檢察官偵查起訴。
    理  由
一、訊據被告乙○○、丁○○、戊○○三人，對於共同出資、共乘同車至屏東，由乙○○向綽號「阿如」之女子購買為警查扣數量之第二級毒品安非他命之事實，供
    承不諱。惟乙○○矢口否認有販賣安非他命之意圖云云。
二、經查被告乙○○於（一）警訊辯稱：去屏東向阿如借錢（警訊卷第一頁背面第九
    行、第六頁倒數第二行），不知扣案五大包安非他命來源，另二小包係朋友阿美
    所給（警訊卷第二頁第十行、第四頁背面倒數第二行、第五頁第七行、第七頁第
    一二行），當日是與丁○○等三人自台東太平村住處出發，伊本人帶有新台幣一
    萬一千餘元，丁○○等人有無帶錢伊不清楚（警訊卷第七頁第二、四行）及最後
    一次施用安非他命係八十六年十一月間（警訊卷第五頁第十行）等語。（二）偵
    查中辯稱：去屏東找朋友借錢（偵查卷第一一頁背面倒數第三行），打電話找阿
    如（偵查卷一二頁背面第二行），係丁○○於六日下午至伊家邀伊去、高雄屏東
    （偵查卷第二三頁第二行），丁○○拿三萬元予伊，屏東路邊以電話聯絡，說車
    子號碼，然後到高雄往烏龍間言定地點交易，是一手交錢一手交貨，一兩三萬元
    ，之前伊向丁○○說如有錢，伊可幫忙買，一兩三萬元，六日丁○○說車、錢有
    了，就邀伊一起前去（偵查卷二三頁背面第二行起至二四頁最後一行）等語。（
    三）原審辯稱：他們拿三萬元，不知何人拿出，以這三萬元去向阿如買，伊本身
    有二萬多元，但最後僅以他們所出的三萬元去買（原審卷一六頁第五行），九月
    六日晚上十一點多他們三人開車前來，說要去屏東買安非他命，我們用電話與一
    位叫阿如的聯絡，阿如我早就認識，他們是透過我認識，他們開車，我下車跟阿
    如拿安非他命，錢是他們給我的，我沒出錢，當天拿十萬元向阿如買，他們一人
    出三萬元，我出一萬元（原審卷七ｏ頁第一行），是他們要求我跟他們一起去屏
    東買安非他命，阿如要求我一定要去，才要賣給我，他們一人出三萬元，說回來
    再分（原審卷九七頁倒數第三行），丙○○下午拿給我三萬元，晚上姓梁的開車
    他們三個人才一起來，丁○○給我六萬元，全部一千元鈔票，我再加上一萬元共
    十萬元去買（原審卷九八頁第三行），當天下午他午三人找伊，先拿三萬元給伊
    ，說好晚上要來找伊，由伊帶他們去屏東買毒品，丁○○拿六萬元給伊（原審卷
    一二三頁第二行）等語。
三、被告丁○○（一）於警訊辯稱：伊等於六日二三時四十分許由台東出發，欲往屏
    東烏龍，是乙○○打電話給伊，說陪他去屏東找朋友，扣案安非他命係乙○○所
    有，伊等出發前未發現有安非他命，到達屏東烏龍目的地約七日二時二十分許，
    乙○○告知伊等三人說要下車去找朋友，約二十分鐘後再來此地接她上車，到乙○○上車時有看到她手上持有一盒衛生紙盒及一只塑膠袋，但她並未告知內裝有
    安非他命，直至為警查獲（警訊卷一三頁背面最後一行起至一四頁倒數第二行）
    ，衛生紙盒放在乙○○前駕駛座底下，女用手套及女用背包為乙○○隨身所有（
    警訊卷一五頁第四行），扣案安非他命不知多少價錢向何人買的（警訊卷一六頁
    背面第十行），是乙○○打電話給伊，叫伊去向朋友借車，欲至屏東烏龍找朋友
    ，那時丙○○及戊○○剛好在場，伊就邀他們兩人一起前往，乙○○未說去買安
    非他命，伊身上只有新台幣二百元，伊不知道他們是否有集資，伊只知道乙○○
    六日下午五時許有向丙○○借二萬元，另外戊○○身上只有一千餘元，到達屏東
    烏龍約七日二時二十分左右，乙○○就下車打電話連絡，約過了三十幾分鐘就有
    一位女子駕駛深色賓士車號不詳前來，與乙○○談了約五分鐘，乙○○就帶衛生
    紙盒及一個紅色塑膠袋上車，她上車後就把東西放在駕駛座底下（警訊卷一八頁
    背面倒數第三行起至一九頁倒數第五行）等語。（二）偵查中辯稱：晚上十時許
    ，乙○○打伊手機，要伊載她去高雄找朋友，伊就駕車去乙○○家載周女，因伊
    沒有駕照，所以順使邀戊○○、丙○○一同前往（偵查卷二八頁背面第二行），
    伊打電話問戊○○有沒有空，載伊乾媽至屏東找朋友，直至森永為警查獲時，才
    知車上有安非他命，因丙○○在伊住處遂一起前往（偵查卷一四頁倒數第二行起
    至背面第二行），梁、周二人剛好在伊那裡聊天（偵查卷二九頁第三行），是伊
    的四人共同出錢一起買來施用，伊等一人出三萬元，四人在周素璘家商量後才出
    發去買的，下午伊與丙○○去找乙○○，丙○○出二萬元，伊借他一萬元，先給
    乙○○三萬元，乙○○說她現在沒有毒品，說晚上到屏東去拿，她那時就知道戊○○也要買，到了晚上，丙○○到伊工作地方找伊，過一會兒戊○○開車前來，
    乙○○打電話來，叫伊等三人，到那裡後說好一人出三萬元，那時是晚上十點多
    ，伊就回去向老闆借，伊老闆叫阿輝，是戊○○載伊去老闆家，丙○○也一起去
    ，戊○○自己向別人借錢，借到錢後，乙○○打電話來，伊再打電話給戊○○，
    他再來載伊與丙○○，伊等到乙○○家一會，戊○○在車子上先拿三萬元給伊，
    加上伊的三萬元，由伊拿六萬元給乙○○，就一起出發了（原審卷一二０頁背面
    倒數第一行起至一二二頁第三行），伊沒有賣安非他命，伊也是出錢向乙○○買
    ，乙○○沒有車，請伊等開車載她去買（原審卷一五四頁倒數第二行），丙○○
    及戊○○都是透過伊介紹才認識乙○○（原審卷一五五頁第七行）等語。
四、同案被告戊○○（已於本院審理中撤回上訴）於（一）警訊辯稱：扣案安非他命
    乙○○所有，在烏龍向不知名人買，乙○○指引由伊開車到交物地點，由乙○○
    下車購買，因受朋友丁○○要求幫忙（警訊卷第九頁第三行起至背面第一二行）
    ，安非他命係乙○○拿上車，從屏東烏龍拿的，聽阿龍稱乙○○要去高雄找朋友
    ，從台東太平出發（警訊卷一一頁第一、三、一０、一二行），阿龍知伊有車，
    所以下班時打電話問伊晚上有沒有空，所以才開車子去（警訊卷一一頁倒數第三
    行），是乙○○一人下車取毒品，對方係一女性，他們談後就從車內拿一包用紅
    色袋子裝的東西給乙○○，周女就上車，伊使往台東行駛，伊有親眼目睹安非他
    命係乙○○放進衛生紙盒（警訊卷一一頁背面第三、五、七、一三行）等語。
    （二）偵查中辯稱：安非他命五大包放在衛生紙盒女用衛生綿內，於駕駛座底下
    後座伸腳處，當時乙○○坐在伊後面，另外二小包係於周女之手提袋內查獲，安
    非他命係周女與一名不詳姓名女子談話後，該女交予乙○○的，周女於烏龍打電
    話予她朋，打了二通，丙○○係丁○○邀去（偵查卷一二頁背面最後一行起至一
    三頁背面第五行）等語。
    （三）原審辯稱：伊等跟丁○○一起喝酒時，是乙○○打電話給丁○○說要去屏
    東收錢，因戊○○有開車，所以邀伊等一起去，到了屏東，乙○○就以大哥大打
    電話通知，接著就來了一名女子，個子矮矮，開賓士車，乙○○就與她聊了一會
    兒，接著就帶一包東西上車就回來了（原審卷三七頁第七、一四行），伊原先不
    知道何事，係丁○○打電話叫伊載他們去，直到被查獲時才知道（原審卷一二０
    頁第二行），當天伊在上班時，下午四時許，丁○○來找伊，要伊晚上載丁○○
    跟乙○○去屏東找朋友，晚上七時許去上班地方找伊，丙○○八時來和伊一起等
    丁○○，到十一時許，丁○○就帶著他們開車一起去找乙○○（原審卷一二二頁
    倒數第二行），承認當天有出三萬元要跟他們一起去買安非他命，因他們沒有車
    ，而怕他們拿了毒品跑掉（原審卷一五二頁第一行、六行），伊是透過丁○○才
    知道乙○○在賣毒品（原審卷一五二頁倒數第三行）等語。
五、同案被告丙○○於（一）警訊辯稱：扣案安非他命是在駕駛座後方乙○○座位腳
    下被發現（警訊卷第二二頁最後一行）。（二）偵查中辯稱：丁○○要去屏東，
    伊便跟他一起去，至烏龍時乙○○以行動電話聯絡朋友，她朋友交了一個袋子給
    她，當時伊等三人均在車上，不知乙○○有無拿錢給她朋友，周女將袋子拿至車
    內放置在腳蹅板處（見偵查卷一四頁背面倒數第三行起至一五頁第四行）。六日
    晚上伊在丁○○家裡聊天、喝酒，後來丁○○乾媽約晚上十一點打電話要丁○○
    載她去屏東找朋友，因此伊等才一道去的，到屏東後，周女下車找朋友，伊在車
    上，周女回來時，就說要趕回台東，結果在森永所時，被警方在周女皮包內查獲
    安非他命（偵查卷二九頁背面第四行起）等語。（三）原審中辯稱：伊等跟丁○○一起喝酒時，是乙○○打電話給丁○○說要去屏東收錢，因戊○○有開車，所
    以邀伊等一起去，到了屏東，乙○○就以大哥大打電話通知，接著就來了一名女
    子，個子矮矮，開賓士車，乙○○就與她聊了一會兒，接著帶一包東西上車就回
    來了（原審卷第三七頁第七、一四行），那天伊拿二萬元給乙○○，伊與丁○○
    開車去他工作地點拿給她，丁○○再打電話叫戊○○開車來，伊等再搭戊○○的
    車子到屏東，戊○○知道要去買安非他命，伊買安非他命是要吸用，伊等出多少
    錢伊不知道，當天是乙○○下車交易的。丁○○說乙○○那裡可以拿到安非他命
    ，乙○○說她身上沒有，她可以帶伊等去屏東拿到安非他命，伊不知她會買那麼
    ，乙○○說回到台東再將伊的份拿給伊，就遇到臨檢了，從頭到尾都是拿在她手
    上。下午伊跟丁○○拿錢去給乙○○，給二萬元，晚上三人一起去，伊再給一萬
    元，（見原審卷第九七頁第二行起、九八頁第八行），伊出二萬元給丁○○，一
    起去找乙○○，下午丁○○拿給乙○○二萬元，丁○○說再借伊一萬元，伊跟她
    三萬元，三萬元可以買一兩，傍晚時伊與丁○○回家，晚上再找丁○○，在豐榮
    他工作地點，丁○○再打電話給戊○○，戊○○開車來，載伊等三人去找乙○○
    ，到了乙○○那裡，要去拿毒品，到了之後，乙○○沒有毒品，要去屏東拿，是
    伊自己下車去問乙○○，丁○○及戊○○在車上等，乙○○說沒有，接著伊等在
    車上等乙○○，到十二點鐘，乙○○背著皮包出來，說去屏東，四人就出發等語
    （見原審卷一二０頁倒數第三行起），伊晚上七、八點到丁○○工作處，丁○○
    打電話給戊○○，戊○○才開車來（見原審卷一二二頁背面第七行），伊也出了
    三萬元，跟去（屏東）是怕他們拿了毒品跑掉（見原審卷一五二頁第二行），伊
    是透過丁○○才知道乙○○在賣毒品（見原審卷一五二頁倒數第三行），伊以前
    都是跟丁○○一起去乙○○家，乙○○會拿給伊施用（見原審卷一五三頁倒數第
    二行）。
六、綜合上述，被告乙○○於警訊中矢口否認購買毒品事實；偵查中供承丁○○以三
    萬元託伊購買毒品；原審調查中首稱以三萬元購買毒品，繼稱以十萬元購買，嗣
    稱丙○○交伊三萬元、丁○○交伊六萬元，加上本身一萬元購買毒品。被告丁○○於警訊及偵查中將購買毒品事，諉諸全係被告乙○○一人所為；原審調查中始
    供稱係伊等四人共同出資購買，由伊、戊○○、丙○○各出三萬元，託請乙○○
    赴屏東購買毒品。被告戊○○於警訊、偵查中及原審調查中，亦將購買毒品事，
    諉由被告乙○○一人承擔；直至原審調查終結前，始供承由伊出資三萬元購毒之
    事實。同案被告丙○○於警訊、偵查及原審初訊時，亦將購毒之事，諉為乙○○
    所為；嗣於原審調查複訊時，始供承伊、丁○○及丙○○各出資三萬元購毒之事
    實。按刑事訴訟程序中，當事人或各關係人於每一個階段之供述，其在證據價值
    之判斷上，並非均屬相同。因供述者之心理狀態常因程序進行之影響而有所不同
    ，此於判斷其真偽方面，至有所關連，最高法院七五年台上字第二一四五號判例
    可資參照。又刑事訴訟以發見真實為目的，共同被告就同一事實之一部或全部所
    為不利於己之陳述，互有出入時，應本於事實審法院之職權詳為調查，斟酌各方
    面之情形，依自由心證判斷其孰為可信，不得因彼此陳述偶有紛岐，即全部予以
    捨棄，同院四七年台上字第一五七八號判例亦資參照。查（一）本案共同被告丁○○、戊○○及丙○○，因扣案毒品係於共同被告乙○○所購入，且經警查獲時
    毒品置於乙○○座位處及皮包內，為圖諉罪卸責，均供稱毒品之購入完全係乙○○一人所為云云，徵之經驗法則應可瞭解。至上開被告於原審法院歷次調查庭期
    ，所述分別出資之數額、時間及地點雖均有出入，亦係避重就輕以圖卸責之舉，
    揆諸前揭判例意旨，尚難因被告等畏罪卸責飾詞前後不一，即完全捨棄所辯全非
    真實。從而本件依直接證據及乙○○辯稱：係丁○○、丙○○及戊○○三人分別
    各出資三萬元欲買安非他命，遂帶同三人至屏東找「阿如」購買安非他命，並自
    行出資一萬元，共計十萬元向阿如購得，準備分別施用之供詞及丁○○、丙○○
    及戊○○三人所為：係因為各出資三萬元透過乙○○購買安非他命施用，因怕乙○○一人獨吞，且乙○○不會開車，請求幫忙，遂由戊○○開車，三人陪同幫忙
    乙○○至屏東買毒品之供詞以觀，互核一致，且衡諸常情，苟非被告丁○○、戊○○及丙○○本身有購買毒品之犯意，豈有自願開車或陪同乙○○連夜自台東直
    奔屏東烏龍，幫助乙○○購毒之理。（二）被告戊○○及丁○○供稱其購毒之三
    萬元係向分別己○○及謝慶豐所借一節，經本院分別傳訊己○○及謝慶豐到庭，
    證述借貸細節，互核所陳無誤。（三）徵之經驗法則，三萬元購買一兩安非他命
    符合毒品市場上之交易行情，綜上諸情，足證被告等前揭共同出資購毒之供詞應
    屬可信。
七、次按販賣毒品罪不以販入之後，復行賣出為成立要件，祗須以營利、販賣為目的
    ，將毒品予以販入或賣出，有一於此，其犯罪即告完成，最高法院八五年台覆字
    第一二九號、一四二號、八十六年台覆字第三六號、八十七年台上字第四二一八
    號、台上字第四二一九號等判例可資參照。查被告乙○○前因販賣毒品，經判處
    有期徒刑五年確定，現正執行中，對於販賣毒品犯行之要件有相當之了解，因此
    ，被告於本件偵訊中，對於出資購買毒品之供述，前後不一，先於偵查中之羈押
    庭訊中稱出資五萬元（自己出二萬元，另三名被告共出三萬元）；原審法院調查
    中之羈押庭訊又改稱以另三名被告所共同出之三萬元購買；於該院審理時又改稱
    共出資十萬元（另三名被告個出三萬元，自己出一萬元）購買毒品。被告所言不
    論出資或購買之數額前後均不一致，合理之推論為，被告發現二百多公克之安非
    他命，以三萬或五萬元之代價購得，顯不符市場行情，遂終供稱為十萬元之代價
    購得云云，顯係意圖推卸意圖販賣毒品而購入之犯行，甚為明顯。且被告自承於
    八十六年間即已戒除施用毒品，且尿液經兩次送驗結果，安非他命均呈陰性反應
    ，有台東縣衛生局八十八年九月十日煙毒麻醉藥品類委託檢驗結果通知書、法務
    部調查局檢驗通知書各一件附偵查卷可稽，足證其應無購入施用之理，又被告丙○○及戊○○均供稱曾向被告乙○○購買毒品，記明在卷。況本案緣起於被告丁○○欲向乙○○購買毒品，嗣因乙○○無現貨，乃連絡屏東烏龍綽號「阿如」者
    購入安非他命一節，亦據被告等供述在卷。綜合上情，同案被告丁○○、戊○○
    及丙○○三人各以三萬元託請同乙○○購買各一兩安非他命，核一兩為三七．五
    公克，業據被告乙○○所是認，則上該三人所購合計為一一二．五公克，從而被
    告乙○○個人出資購入之安非他命即達九二．七六公克，足證其顯係以營利為目
    的，為期日後出售其他不詳之人而購入安非他命之事實，已臻明確，揆諸前揭判
    例意旨，其販賣毒品犯行，自堪認定。
八、至被告丁○○與同案被告戊○○、丙○○三人與乙○○同車共赴屏東烏龍，係託
    請共同被告乙○○為渠等施用而購入毒品，亦臻明確，渠等本意在於為自己而持
    有安非他命甚明，雖同案被告乙○○能完成購入毒品之行為，係因渠等開車及陪
    同，惟渠等之犯意，僅在於利用同一機會，完成自己持有毒品之範疇，殊無因此
    而再論以相互之間有幫助持有毒品犯行之理。同理，縱同案被告乙○○購入毒品
    之舉在於販賣，渠等亦無因此而再論以幫助販賣毒品之依據。
九、核被告乙○○所為，係違反毒品危害防治條例第四條第二項之販賣第二級毒品罪
    ，其持有之低度行為應為販賣行為所吸收，不再論罪；被告丁○○所為，係犯同
    條例十一條第二項持有第二級毒品罪。公訴人認被告等上揭犯行，係違反毒品危
    害防制條例第四條第二項之運輸第二級毒品罪嫌，惟按本條項所稱之「運輸」雖
    不限於國際間輸入、輸出關係之運輸，惟國內之運輸，仍應以所運輸之毒品有在
    兩區域間，具有輸出或輸入之作用為其構成要件，如係在同一區域內就本即存在
    之毒品為搬運或攜帶，而無自某區域輸入，或輸出某區域外之行為，尚難謂為本
    條所稱之「運輸」（參考最高法院滬上字第四二號判例意旨）；又按毒品究為本
    條所稱之運輸，或僅係因持有所附屬之攜運行為，應參酌程途之遠近、數量之多
    寡，並依實際情形考諸被告之犯意而為認定，始為適法，最高法院八十二年台覆
    字第一一一號判決曾有類似意旨。查本案被告等所購入、持有之毒品淨重二０五
    ．二六公克，除二小包自被告乙○○身上皮包內查獲外，其餘分裝為五大包，放
置於衛生紙盒內亦為被告乙○○所持有，其數量尚未龐大至非搬運輸送，無法運
    至台東地區，且被告乙○○本即自台東地區前往屏東地區買受該等毒品，係為另
    行販賣予其他不特定之人，而丁○○及戊○○係為自己施用之犯意，委由乙○○
    購入，已如前述，共同被告之間實無所謂「運輸」之犯意，亦無符合本條「運輸
    」構成要件之行為，是公訴人所認容有誤會，惟公訴人所述之事實與本院所認定
    販賣而持有及持有之事實，其基本社會事實尚屬相同，本院爰逕予變更法條審判
    之。至原判決認被告乙○○、丁○○所為係分別犯同條例第五條第二項意圖販賣
    而持有第二級毒品及幫助意圖販賣而持有第二級毒品罪，容有未洽，核被告乙○○上訴雖無理由，但原判決既有上開可議之處，自應撤銷改判；被告丁○○上訴
    非無理由，亦應由本院撤銷改判。爰審酌被告乙○○前因販賣毒品為法院判刑確
    定，現執行中，仍不知悛悔再犯本罪，以及被告二人犯罪動機、目的、手段、所
    生危害及犯後態度等一切情狀，分別量處如主文所示之刑，以示懲儆。末按查獲
    之毒品及專供製造或施用毒品之器具，不問屬於犯人與否，均沒收銷燬之，毒品
    危害防制條例第十八條第一項前段定有明文，乃排除刑法關於沒收規定之特別規
    定。查被告等為警查獲扣押所得之第二級毒品安非他命淨重二０五．二六公克為
    被告乙○○所有，經被告供稱為共同所有在卷，爰依前述規定，分別於被告等所
    宣告之刑末，宣告沒收銷燬之。至另查扣之吸食器一支、西瓜刀一把為同案被告
    戊○○所有，吸食器係供其施用毒品之用，均據其供承在卷，戊○○施用犯行，
    與本案犯行尚無涉，該等物品自無於本判決宣告沒收之必要，附此敘明。
據上論斷，應依刑事訴訟法第三百六十九條、第三百六十四條、第二百九十九條第一
項前段、第三百條，毒品危害防制條例第四條第二項、第十一條第二項、第十八條第
一項前段，刑法第十一條前段，判決如主文。
本案經檢察官翟光軍到庭執行職務。
中      華      民      國      八十九      年    十  二    月   十一   日
                                    審判長法官    謝  志  揚
                                          法官    蔡  俊  有
                                          法官    闕  銘  富
右正本證明與原本無異。
乙○○如不服本判決應於判決送達後十日內向本院提出上訴狀。其未述理由者，並
應於提出上訴狀後十日內向本院補提理由狀（須附繕本）。
丁○○不得上訴。
                                            書記官    邱  廣  譽
中    華    民    國      八 十  九     年     十二    月   十   一     日


司法院資訊處製作；財團法人民間司法改革基金會備份。
